Inventaris van het archief van de Commissie Onderzoek Gedragingen Marinepersoneel Nederlands-Indië tijdens WO2, 1945-1949 (1954)
Nationaal Archief, Den Haag
- Archief van de commissie onderzoek gedragingen marinepersoneel Nederlands-Indië, 1945-1949 (1950-1954), A.
  - Niet serieel, III.
    - Stukken betreffende verklaringen van marinepersoneel inzake de evacuatie van dit personeel uit Nederlands-Indië, gevechtsverslagen en de slag in de Javazee, alsmede de op basis van deze verklaringen gebaseerde en geproduceerde memorie, 1945-1947; 84-86; 3 pakken
      - Gevechtsverslagen, hoofdzakelijk over de slag in de Javazee., 84
        - Map 2:
          - Verslag van de ltz 2e klasse Th. ten Klooster inzake verkennings- en bombardementsvluchten van de groep vliegtuigen VI, de X 31, X 29 en X 28, periode 8 december 1941-1 maart 1942., -
          - Rapport van de sergeant-zeewaarnemer A. van Woortman inzake een verkenningsvlucht met het vliegtuig Y-45 over de Javazee., -
          - Verslag van de matroos-schrijver A. Stücken over de ondergang van de Hr.Ms. Evertsen alsmede zijn overlevingstocht naar het eiland Lagoendi, waarbij de militairen J.G.A. Kordelaar, J. Eleveld en Th. Wichers het leven lieten., -
          - Verslag van stoker G.M. v.d. Haar inzake de ondergang van de Hr. Ms. Java in de slag op de Javazee., -
          - Verslag van de N.J.G.W. van Marle inzake de ondergang van de Hr. Ms. De Ruyter., -
          - Verslag van matroos 1e klasse W.J.C. van der Mark inzake de ondergang van de Hr. Ms. Java in de slag in de Javazee., -
          - Verslag van de ltz 2e klasse W.P.A. Ditmar inzake een verkenningsvlucht van de Y-63 en het luchtgevecht met 6 Japanse Army-97 jagers., -
          - Rapport van de commandant ltz 1e klasse S. Duinker inzake de krijgsverrichtingen en het tot zinken brengen van de Hr. Ms. Tan 4., -
          - Rapport van de commandant van de Hr. Ms. Boenaken, ltz 3e klasse G. Gielis inzake de verkenning van de Japanse vloot bij Indramajoe., -
          - Verslag van de officier 2e klasse A.W.R. Willemse inzake de krijgsverrichtingen en ondergang van de Hr. Ms. Prins van Oranje., -
          - Rapport van ltz 3e klasse zeewaarnemer F.J.W. Surink inzake een bombardementsaanval van de Dornier vliegboten X-27, X-30 en de X-26 op Davao en het verloren gaan van de Dornier X-27 op 23 december 1941., -
          - Rapporten van de ltz 2e klasse H.J.A. Deijmann inzake krijgsverrichtingen en ondergang van het loodslichtschip Tarakan, voormalig s.s. Zwaluw., -
          - Rapport van de majoor-machinist P.Th. van Domburg en stoker 1e klasse J.J. Rietdijk inzake de krijgsverrichtingen en ondergang van de Hr. Ms. Jan van Amstel., -
          - Rapport van de matroos J.A. op der Heijde inzake de ondergang van het loodslichtschip Tarakan, voormalig s.s. Zwaluw., -
          - Rapport van de kpt-ltz P. Rouwenhorst betreffende een poging om op vrijwillige basis het marinepersoneel te evacueren met het motorvaartuig de Edeh., -
          - Verslag van de ltz 2e klasse C. de Greeuw inzake de ondergang van de Hr. Ms. Jan van Amstel., -
          - Rapport van de officier 1e klasse M. Kraal betreffende de krijgsverrichtingen en ondergang van de Hr. Ms. Evertsen in straat Soenda alsmede een vertaling van een Japanse brief houdende richtlijnen voor overgave., -
          - Verslag van de chef machinekamer P.P.E. Aschmoneit betreffende de krijgsverrichtingen en ondergang van de Hr. Ms. Sirius., -
          - Verslag van J.E. Zietse betreffende de krijgsverrichtingen en aanval op de Hr. Ms. Evertsen., -
          - Rapport van de divisie mijnenvegers V, ltz 1e klasse J.J. de Wolff inzake het tot zinken brengen van de schepen Hr. Ms. Djampea, Djember, Djombang en Enggano in de haven van Priok., -
          - Rapport van ltz 2e klasse E. Pik betreffende de werkzaamheden van de handelsbescherming en afdeling sociale zaken onder kolonel Spits na de capitulatie te Soerabaja., -
          - Gedeelte van een rapport betreffende twee bombardementen op Tjilatjap., -
      - Het uitwijken van schepen en vliegtuigen en het evacueren van marinepersoneel uit Nederlands-Indië in februari/maart 1942, 85
      - Verklaringen van marinepersoneel inzake de evacuatie van dit personeel uit Nederlands-Indië., 86
    - Briefwisseling met subcommissies, 1945-1947; 87-92; 5 omslagen en 1 pak
      - Nederland, 1945-1946, 87
      - Singapore, 1945-1947, 88
      - Australië, 1945-1947, 90; 1 pak
      - Bangkok, 1946, 89
      - Soerabaja, 1946-1947, 91
      - Makassar, 1946-1947, 92
    - Stukken betreffende de samenwerking van Nederlandse en Nederlands-Indische krijgsgevangenen met de Japanse bezetter alsmede het tekenen door krijgsgevangenen van de door de Japanners gevraagde eed of erewoorden, 1945-1947; 93; 1 omslag
    - Bekendmakingen BSO/bekendmakingen oosten, ingekomen circulaires van de commandant zeemacht Nederlands-Indië, 1945-1948; 94; 1 omslag
    - Stukken betreffende de samenstelling, taak, bevoegdheden en werkzaamheden van de commissie, 1945-1949; 95; 1 omslag
    - Staten houdende gegevens omtrent in de Tweede wereldoorlog in het Verre Oosten gesneuveld of vermist personeel van de Koninklijke Marine, 1945-1949; 96; 1 pak
    - Stukken betreffende de voordracht van ex-krijgsgevangenen voor een koninklijke onderscheiding dan wel een eervolle vermelding, 1946; 97; 1 omslag
    - Stukken betreffende de gedragingen van P.H. van den Eekhout, medewerker van het Marine etablissement, inzake zijn betrokkenheid bij de Badan Oeroesan Golongan Indo (BOGI) (Comité ter behartiging van de belangen der (Indo) Europeanen in de Preanger), 1946; 101; 1 omslag
    - Staten houdende gegevens omtrent onderzocht personeel, 1946; 103; 1 omslag
    - Dossier inzake het onderzoek naar de gedragingen van hoofdinspecteur, hoofd dienst van scheepvaart, J. Kuijper, 1946; 104; 1 omslag
      Oud COG nr. 306.
    - Stukken betreffende de vernieling door Nederlands marinepersoneel van het vliegkamp Halong en de haven van Tandjong Priok, 1946; 105; 1 omslag
    - Alphabetische lijst van afkortingen in gebruik bij het Departement van Marine, [1946]; 115; 1 katern
    - Staten houdende statistische gegevens inzake het evacueren dan wel achterblijven in Nederlands-Indië in 1942 van marinepersoneel, [1946]; 116; 1 omslag
    - Stukken betreffende voorlopige verklaringen van geschiktheid voor het verrichten van marinediensten aan de commandant zeemacht in het oosten, 1946-1947; 106; 1 pak
    - Stukken betreffende uittreksels uit conduiteboekjes, 1946-1947; 100; 1 pak
    - Stukken betreffende voorstellen aan en advisering van de commandant zeemacht Nederlands-Indië inzake de afdoening en eventuele vervolging of bestraffing van marinepersoneel, 1946-1947; 108; 1 pak
    - Stukken betreffende verklaringen ten gunste dan wel ten ongunste van gedragingen van marinepersoneel, afgelegd door KNIL-militairen, 1946-1947; 109; 1 omslag
    - Dossier inzake het ontslag uit de zeedienst van luitenant ter zee 2e klasse KMR, G. Bürmann, 1946-1947; 135; 1 omslag
      Met retroacta, 1932, 1939, 1941,
    - Staten houdende gegevens inzake vermiste en teruggevonden persoonsdossiers, [1946-1948]; 117; 1 omslag
    - Stukken betreffende adviezen van de fiscaal der zeemacht inzake het al dan niet strafrechtelijk vervolgen van marinepersoneel, 1946-1948; 98-99; 2 pakken
      - I. 1946 februari 2-1946 september 25, 98
      - II. 1946 september 26-1948 september 17, 99
    - Stukken betreffende beslissingen naar aanleiding van COG-rapporten ten aanzien van onderofficieren en manschappen, 1946-1949; 133; 1 omslag
    - Dossier inzake een onderzoek naar malversaties op het marine etablissement te Malang, alsmede daaruit voortvloeiende onderzoeken naar gedragingen van het hierop betrekking hebbend personeel, 1946-1953; 132; 1 pak
    - Notulen van een vergadering onder leiding van hoofd afdeling I inzake de advisering van de commandant zeemacht Nederlands-Indië bij de behandeling van Republikeins gezind personeel van de Koninklijk Marine, 1947; 110; 1 stuk
    - Stukken betreffende adviezen aan de commandant zeemacht Nederlands-Indië inzake het al dan niet ontslaan van personeel uit de zeedienst, 1947-1948; 107; 1 omslag
    - Stukken betreffende voorschriften voor de correspondentie en archivering bij de Koninklijke Marine in het algemeen en de commissie in het bijzonder, 1947-1948; 111; 1 omslag
    - Stukken betreffende nasporingsonderzoeken, 1947-1949; 112; 1 pak
    - Stukken betreffende het overstappen van marinepersoneel naar het Indonesisch leger en het infiltreren en spioneren van Indonesische infiltranten bij de Koninklijke Marine, 1948-1949; 113; 1 omslag
    - Stukken betreffende beschikkingen van de commandant zeemacht Nederlands-Indië omtrent het ontslag dan wel het handhaven in de zeedienst van personeel van de Koninklijke Marine naar aanleiding van het onderzoek, verslag en advisering van de commissie, 1948-1949; 114; 1 pak
    - Stukken betreffende de tijdelijke ontheffing uit zijn functie als bevelhebber over de mariniersbrigade van de kolonel der mariniers J.A.J. de Bruyn, 1950; 134; 1 omslag
    - Repertorium van enkele rapporten, z.d; 118; 1 omslag
- Gedeponeerd archief van de subcommissie Nederland, 1945-1947 (1948-1954), B.
  - Stukken betreffende de organisatie, samenstelling en taakuitvoering van de subcommissie Nederland, 1945-1954; 130; 1 omslag
    Oorspronkelijk behoren deze archiefbescheiden tot het departement van Marine.
  - Stukken betreffende gegevens van Indonesische officieren afkomstig van het KNIL die in dienst zijn getreden bij de republiek Indonesië alsmede de wijze van ontslag uit het Nederlandse leger, 1947-1948; 131; 1 omslag
    Oorspronkelijk behoren deze archiefbescheiden tot de Marinestaf
- Gedeponeerd archief van de subcommissie Makassar, 1946-1947, C.
  - Agenda van ingekomen stukken, nrs. 1-251, 1946; 119; 1 katern
  - Agenda van uitgegane telegrammen, nrs. 1-62, 1946; 121; 1 katern
  - Agenda houdende gegevens van uitgegane vragenlijsten, [1946]; 123; 1 katern
  - Agenda houdende gegevens van ingekomen vragenlijsten, [1946]; 124; 1 katern
  - Staat houdende gegevens van militairen waartegen bezwaar bestaat inzake herstel in werkelijke dienst van de Koninklijke marine, [1946]; 126; 1 katern
  - Staat houdende gegevens van militairen waartegen geen bezwaar bestaat inzake herstel in werkelijke dienst van de Koninklijke marine, [1946]; 126
  - Agenda van opgemaakte verklaringen en processenverbaal, 1946-1947, nrs. 1-160; 122; 1 katern
  - Agenda van uitgegane stukken, 1947; 120; 1 katern
  - Ingekomen stukken, 1946; 128; 1 pak
  - Minuten van uitgaande stukken, 1946-1947, nrs. 1-277; 129; 1 pak
  - Naamindex van uitgegane vragenlijsten, [1946]; 125; 1 katern
  - Stukken betreffende verklaringen van en onderzoekingen naar de gedragingen van officieren, onderofficieren, korporaals, manschappen en burgerpersoneel tijdens de bezetting van Nederlands-Indië, afgegeven aan de subcommissie., 1946-1947; 127; 1 pak
    Voor een nadere toegang zie inv. nr. 122.